臺灣高等法院臺南分院刑事判決
110年度上訴字第662號
上  訴  人  
即  被  告  曾育峰

選任辯護人  蘇清水律師  
            黃聖珮律師
            黃郁庭律師
上列上訴人因違反槍砲彈藥刀械管制條例等案件，不服臺灣臺南
地方法院109年度重訴字第16號，中華民國110年3月24日第一審
判決（起訴案號：臺灣臺南地方檢察署109年度偵字第14646號）
，提起上訴，本院判決如下： 
    主  文
原判決關於曾育峰非法製造可發射子彈具殺傷力槍枝罪刑部分、
非法持有子彈及定執行刑部分均撤銷。
曾育峰犯非法製造可發射子彈具殺傷力之槍枝罪，累犯，處有期
徒刑伍年陸月，併科罰金新臺幣拾貳萬元，罰金如易服勞役，以
新臺幣壹仟元折算壹日。
其他上訴駁回（即傷害及沒收部分）。
曾育峰上開撤銷改判及上訴駁回所處之徒刑，應執行有期徒刑柒
年陸月。
    事  實
一、曾育峰與柯家文為朋友關係，曾育峰明知可發射子彈具殺傷
    力之非制式手槍、具殺傷力之子彈，分屬槍砲彈藥刀械管制
    條例第4條第1項第1款、第2款所列管制之槍砲、彈藥，非經
    中央主管機關許可，不得製造或持有，竟分別為下列行為：
　㈠基於製造可發射子彈具殺傷力之槍枝、非法持有具殺傷力子
    彈之犯意，於民國（下同）106年間在臺南市○區某處，以新
    臺幣(下同)15,000元之代價，購入未具殺傷力之模型槍1支
    ，以9,200元之代價，在不詳地點透過網際網路連線上網，
    購入槍管、撞針及彈簧，並以1顆子彈500元之代價購入具殺
    傷力之制式子彈3顆而持有之；再透過觀看Youtube學習組裝
    模型槍，將購入之上開槍管、撞針、彈簧及模型槍，製造成
    可供擊發子彈、具有殺傷力之非制式手槍1支（含彈匣1個，
    槍枝管制編0000000000號），並於製造完畢後連同上開子彈
    3顆（下稱系爭槍、彈），放置在臺南市○○區○○路000號0樓
    曾育峰之母黃美雲經營之○○○檳榔攤（下稱○○○檳榔攤）2樓
    其臥室抽屜內而持有之（下稱犯罪事實一）。
　㈡於109年8月6日凌晨5時30分許，在○○○檳榔攤，因故與柯家文
    在上址發生爭執，明知將槍枝上膛，再持槍指人，將因對方
    奪槍，而有擊發子彈傷害對方之可能，竟基於傷害之不確定
    故意，至該檳榔攤2樓其臥室，取出系爭槍、彈，並將槍枝
    上膛後，持槍直指柯家文，柯家文見狀立即出手阻擋並試圖
    奪槍，雙方拉扯之際不慎使槍枝擊發1次，子彈因而射中柯
    家文，致柯家文受有左胸壁穿刺傷、左側肺部挫傷併血胸、
    左橫膈膜撕裂傷、左側肋骨骨折、左下肺葉外傷性熱傷害及
    血腫傷害、大網膜局部燒傷之傷害（下稱犯罪事實二）。
　㈢曾育峰事發後逃離現場，經警知悉其涉案後，策動其於同日
    上午9時20分，攜帶系爭槍、彈（子彈因擊發1顆，剩2顆）
    ，至臺南市○○區○○七路與○○六街口投案，隨即遭警逮捕並扣
    得系爭槍、彈。
二、案經柯家文之妻張芸蓁（於偵查中撤回告訴）訴由臺南市政
    府警察局永康分局移送及柯家文訴由臺灣臺南地方檢察署檢
    察官偵查起訴。
    理  由
甲、證據能力部分：
一、本判決所引用屬於具傳聞性質之證據，均已依法踐行調查證
    據程序，且檢察官、被告及辯護人均明示同意有證據能力，
    基於尊重當事人對於傳聞證據之處分權，及證據資料愈豐富
    愈有助於真實發現之理念，本院審酌該等證據作成時情況，
    並無違法取證之瑕疵，且無顯不可信之情形，以之作為證據
    應屬適當，均有證據能力。
二、本判決所引用其餘非供述證據部分，檢察官、被告及辯護人
    均不爭執其證據能力，亦查無有違反法定程序取得之情形，
    與本案待證事實又具有關聯性，均得採為證據。
乙、實體方面：
一、前揭犯罪事實，業據被告於109年8月6日警、偵訊、原審羈
    押訊問及本院審理中坦承不諱（警卷第4-5頁、偵卷第13-15
    頁、聲羈卷第20頁、本院卷第100-101、117頁），並有下列
    證據足資佐證：
　㈠證人即告訴人柯家文（偵卷第38-39、56-57頁）、證人即告
    訴人之子柯俍宇（警卷第9-11頁、偵卷第39-40頁）、證人
    即告訴人之妻張芸蓁（警卷第13-17頁、偵卷第40-41頁）於
    警、偵訊中證述告訴人遭被告持槍傷害之情節；證人即被告
    之母黃美雲於警詢中證稱告訴人與被告發生口角，告訴人受
    傷等情明確（警卷第21-23頁）。
　㈡告訴人之奇美醫療財團法人奇美醫院診斷證明書、臺南市政
    府警察局槍枝初步檢視報告表【含槍枝照片】、自願受搜索
    同意書、搜索扣押筆錄暨扣押物品目錄表、扣押物品收據、
    指認犯罪嫌疑人紀錄表【指認人：柯俍宇、張芸蓁】、柯俍
    宇手繪之現場位置圖、現場及扣案物照片（警卷第31、33-7
    5頁，偵卷第101頁）在卷可稽，並有非制式手槍1支（含彈
    匣壹個，槍枝管制編號0000000000號）及制式子彈2顆、用
    於本案擊發子彈後剩餘之彈殼1顆扣案可資佐證。
  ㈢扣案之手槍1支、子彈2顆、彈殼，經送內政部警政署刑事警
    察局鑑定結果，認該手槍係非制式手槍，由仿手槍外型製造
    之槍枝，組裝已貫通之金屬槍管而成，擊發功能正常，可供
    擊發適用子彈使用，具殺傷力；扣案子彈2顆，認均係口徑9
    x19mm制式子彈，均經試射，均可擊發，具殺傷力；另扣案
    彈殼為已擊發之口徑9x19mm制式子彈彈殼，有該局109年11
    月18日刑鑑字第0000000000號鑑定書【含槍、彈照片】、11
    0年9月23日刑鑑字第0000000000號鑑定書【含彈殼照片】附
    卷可憑（偵卷第143-146、135-136頁）；再佐以告訴人遭子
    彈擊中受有事實欄所載之傷害，堪認該顆已擊發之子彈確具
    有殺傷力。
　㈣被告於109年8月6日警詢中供稱：我是於109年8月6日5時30分
    許，在○○○檳榔攤，因賭博糾紛與告訴人發生口角，結果柯
    家文嗆聲「我人跟東西都已經準備好了，你最好躲好，我在
    這邊等你」，後來我一時氣憤，便到我的2樓臥室内從抽屜
    内取岀仿巴西金牛座90手槍1支（即該非制式手槍），上膛
    後往三樓走去，當時柯家文看見我攜帶槍枝時，便衝向前來
    要跟我搶槍枝，結果就在搶槍枝過程中，不慎擊發板機；（
    系爭槍、彈)是我約於2、3年前，在臺南市南區某間模型店
    （店名：○○）購買道具槍1支（即模型槍），其餘零件均是
    透過網購取得，後續再透過觀看Youtube學習組裝模型槍，
    至於子彈也是透過網購跟同一個賣家購買（警卷第4-5頁）
    ；於同日偵查中供稱：大約都在2、3年前，在網路上跟對方
    用微信帳號加入後，向他購買槍管6千元、撞針2千6百元及
    彈簧6百元、以1顆子彈4、5百元買4顆子彈，槍身是在南區
    的○○道具模型店買以1萬5千買道具槍（即本案之模型槍），
    滑套是槍身上本來就有的，再將購買的零件拼裝完成系爭非
    制式手槍（偵卷第14頁）。綜合被告上開供述，及其以購入
    之上開零件組裝製造完成該非制式手槍，足認被告購入上開
    槍管、撞針及彈簧、子彈時，即有非法製造槍械之犯意，並
    以購入之子彈供作製造完成之槍枝使用。復經由Youtube學
    習組裝模型槍之方法，製造完成該非制式手槍。嗣再將製造
    完成之非制式手槍連同制式子彈放置在該檳榔攤2樓其臥室
    抽屜內，可堪認定。又被告於109年8月6日偵查中雖供稱其
    購入子彈4顆（偵卷第14頁）。縱令屬實，但除本案擊發之1
    顆子彈，經警扣得之2顆子彈外，尚無證據足證被告購入之
    另1顆子彈具殺傷力，爰認定被告購入具殺傷力之子彈共計3
    顆。
  ㈤至被告於109年9月2日警詢、同年9月7日、11日偵訊及原審審
    理中雖否認非法製造該把手槍之犯行，辯稱其是自網路向他
    人購得該把槍枝，並由該人將槍枝組裝完成後交付云云。但
    於本院審理中則為認罪之陳述；參酌被告於109年8月6日警
    、偵訊及原審羈押訊問，均未供述其是自網路向他人購得已
    組裝完成具殺傷力之非制式手槍等情；且就如何學習製造手
    槍之管道、零件與槍身價金、與賣家聯繫方式、購入地點等
    製造過程細節均明確供述釐清，經核上開警、偵訊中供述大
    致相符，並於原審羈押訊問時坦承此部分犯行。則若果真被
    告是向他人購得組裝完成具殺傷力之該把手槍，僅為非法持
    有槍械，其情節較之非法製造槍枝為輕，且製造槍枝尚未經
    警發覺（詳後述），其於109年8月6日偵查中又有律師陪同
    在場，自可向辯護人徵詢意見，竟未為非法持有槍枝之供述
    ，反而供述情節較重之非法製造槍枝及製造過程等情，及就
    檢察官詢及「涉犯製造槍枝違反槍砲彈藥刀械管制條例等罪
    ，是否承認」一節，又為認罪之陳述（偵卷第15頁），足認
    被告於109年8月6日警、偵訊中供述以事實欄所載方法非法
    製造本案槍枝等情，應係本於其自身經歷之事實而為陳述，
    其事後於109年9月2日警詢、同年9月7日、11日偵訊及原審
    審理中否認製造槍枝，辯稱僅非法持有槍枝云云，尚無可採
    。
二、綜合上開證據相互勾稽，足認被告於109年8月6日警、偵訊
    、原審羈押訊問及本院審理中之自白核與事實相符，並有相
    關證據足資佐證，其自白堪予採信。本件事證明確，被告犯
    行，堪以認定。
三、新舊法比較適用部分：
　㈠按行為後法律有變更者，適用行為時之法律。但行為後之法
    律有利於行為人者，適用最有利於行為人之法律，刑法第2
    條第1項定有明文。查被告為本件非法製造槍枝犯行後，槍
    砲彈藥刀械管制條例於109年6月10日修正公布，並自同年月
    12日起生效施行：
　１修正前第7條第1項規定：「未經許可，製造、販賣或運輸火
    砲、肩射武器、機關槍、衝鋒槍、卡柄槍、自動步槍、普通
    步槍、馬槍、手槍或各類砲彈、炸彈、爆裂物者，處無期徒
    刑或7年以上有期徒刑，併科新臺幣3千萬元以下罰金。」；
    第8條第1項規定：「未經許可，製造、販賣或運輸鋼筆槍、
    瓦斯槍、麻醉槍、獵槍、空氣槍或第4條第1項第1款所定其
    他可發射金屬或子彈具有殺傷力之各式槍砲者，處無期徒刑
    或5年以上有期徒刑，併科新臺幣1千萬元以下罰金。」。
　２修正後第7條第1項規定：「未經許可，製造、販賣或運輸『制
    式或非制式』火砲、肩射武器、機關槍、衝鋒槍、卡柄槍、
    自動步槍、普通步槍、馬槍、手槍或各類砲彈、炸彈、爆裂
    物者，處無期徒刑或7年以上有期徒刑，併科新臺幣3千萬元
    以下罰金。」；第8條第1項則規定：「未經許可，製造、販
    賣或運輸『制式或非制式』鋼筆槍、瓦斯槍、麻醉槍、獵槍、
    空氣槍或第4條第1項第1款所定其他可發射金屬或子彈具有
    殺傷力之各式槍砲者，處無期徒刑或5年以上有期徒刑，併
    科新臺幣1千萬元以下罰金。」，依立法說明之意旨，本次
    槍砲彈藥刀械管制條例之修正目的，在於有效遏止持非制式
    槍砲進行犯罪，乃認非制式槍砲與制式槍砲之罪責有一致之
    必要，故於第4條、第7條至第8條均增加「制式或非制式」
    之構成要件，亦即不分制式或非制式，凡屬第7條所列各類
    槍枝型式之槍枝，有殺傷力者，概依第7條規定處罰。
　㈡準此，被告本案所為製造非制式手槍之犯行，經比較新舊法
    ，於修正前應依槍砲彈藥刀械管制條例第8條第1項規定處罰
    ，於修正後則應依槍砲彈藥刀械管制條例第7條第1項規定處
    罰，修正後之刑罰顯較修正前規定為重，修正後之規定並未
    有利於被告。依刑法第2條第1項前段規定，關於此部分，應
    適用被告行為時即修正前槍砲彈藥刀械管制條例第8條第1項
    規定論處。至被告所犯非法持有子彈犯行，因條文並未修正
    ，自應適用現行同條例第12條第4項之規定，無庸為新舊法
    比較，併此敘明。
四、論罪部分：　　
　㈠核被告犯罪事實一所為，係犯修正前槍砲彈藥刀械管制條例
    第8條第1項之非法製造可發射子彈具殺傷力之槍枝罪、現行
    槍砲彈藥刀械管制條例第12條第4項之非法持有子彈罪。被
    告於製造槍枝之行為過程中當然包括持有槍枝主要組成零件
    在內，該部分行為已包攝於製造槍枝之範疇內，在刑法之評
    價上，應屬製造槍枝之階段行為，無庸另論以非法持有槍枝
    主要組成零件罪。又被告因製造可發射子彈具有殺傷力之槍
    枝，嗣後持有該槍枝，其持有之低度行為，已為製造之高度
    行為所吸收，不另論罪。
　㈡被告犯罪事實二所為，係犯刑法第277條第1項之傷害罪。
  ㈢被告非法持有子彈為行為之繼續，其自購入持有該子彈後，
    迄至本案被查獲時止，為繼續犯。又其未經許可持有子彈，
    所侵害者為社會法益，如持有之客體種類相同（同為子彈者
    ），縱令持有之客體有數個（如數顆子彈），仍為單純一罪
    ，不發生想像競合犯之問題，是其未經許可，持有具殺傷力
    之子彈3顆，應僅成立單純一罪。
　㈣被告購入本案子彈係為供其製造非制式手槍使用，已如上述
    ，綜觀卷內事證，無法認定被告持有購得之模型槍與上開槍
    枝零件、子彈及製造槍枝之確切時間；且於製造槍枝後，又
    與子彈同放在○○○檳榔攤2樓臥室，迄至109年8月6日始為警
    查獲，則被告之持有子彈與製造槍枝行為間具有部分合致，
    倘就被告持有子彈與製造槍枝行為，另行分論併罪，恐有重
    覆評價之嫌，故應認被告所犯上開2罪間具有部分合致，係
    以一行為觸犯上開2罪名，為想像競合犯，依刑法第55條前
    段從一重論以製造可發射子彈具有殺傷力之槍枝罪處斷，公
    訴意旨認應併合處罰，尚有誤會。
  ㈤被告製造可發射子彈具有殺傷力之槍枝罪與傷害罪，犯意各
    別，行為互異，應予分論併罰。
  ㈥刑之加重、減輕事由：
　１被告有累犯加重其刑之適用：
    ⒈按槍砲彈藥刀械管制條例所規定之持有行為係行為之繼續
      ，持有犯罪之完成須以其繼續持有行為終了時為斷，且繼
      續犯之「最初行為」、「中間行為」或「行為終了」，祗
      要其中一部行為係在另一犯罪所處徒刑執行完畢5年以內
      者，即該當累犯之要件（最高法院109年度台上字第2595
      號判決意旨參照）。
　  ⒉經查，被告於91年間因違反毒品危害防制條例案件，經本
      院以95年度上重更二字第19號判處有期徒刑8年6月（販賣
      第一級毒品罪），經最高法院95年度台上字第3755號駁回
      上訴確定，於101年1月5日因縮短刑期假釋出監，於103年
      11月14日假釋期滿未經撤銷視為執行完畢，有臺灣高等法
      院被告前案紀錄表在卷足參，其受有期徒刑執行完畢，5
      年內故意再犯本件非法製造可發射子彈具殺傷力槍枝罪之
      有期徒刑以上之罪，為累犯（傷害罪部分因距上述有期徒
      刑執行完畢已逾5年內，不論以累犯）。考量被告於前案
      徒刑執行完畢5年內，即再度涉犯本案，且製造槍枝之犯
      罪情節甚為嚴重，足見被告雖經刑罰之執行，仍未能有所
      悔悟、反省，對刑罰之感應力薄弱，具有特別惡性，縱經
      本院依累犯規定加重其刑，亦未使被告所受刑罰超過其所
      應負擔之罪責而有過苛之情形，並參酌司法院釋字第775
      號解釋意旨，爰就其所犯上開之罪，除法定刑無期徒刑依
      法不得加重外，其餘依刑法第47條第1項規定加重其刑。
　２被告所犯非法製造可發射子彈具殺傷力槍枝罪部分，無槍砲
    彈藥刀械管制條例第18條第1項減刑規定之適用：
　　⒈槍砲彈藥刀械管制條例第18條第1項前段規定，犯本條例之
      罪自首，並報繳其持有之全部槍砲、彈藥、刀械者，減輕
      或免除其刑。該例既為刑法之特別法，則該條例第18條第
      1項前段，即為刑法第62條但書所稱之特別規定，自須符
      合自首之要件。所謂「自首」，係指對於未發覺之犯罪，
      在有偵查犯罪職權之公務員知悉犯罪事實及犯人之前，向
      職司犯罪偵查之公務員坦承犯行，並接受法院之裁判而言
      。而所謂發覺犯罪事實，祇需有偵查犯罪職權之公務員，
      已知該犯罪事實之梗概為已足，不以確知犯罪事實之具體
      內容為必要；且所知之人犯，亦僅須有相當根據，可為合
      理之懷疑，即該當於犯罪業已發覺，不以確知其人為該犯
      罪之行為人為必要。詳言之，苟職司犯罪偵查之公務員，
      已知悉犯罪事實及犯罪嫌疑人後，犯罪嫌疑人始向之坦承
      犯行者，即與「自首」之要件未合，要無適用「自首」減
      刑之餘地。又實質上一罪，如接續犯、繼續犯、加重結果
      犯、結合犯、吸收犯、常業犯或集合犯等，既非裁判上一
      罪，倘部分犯罪事實已先被發覺，即難認其主動供出其他
      部分事實，仍有自首減輕其刑規定之適用（最高法院109
      年度台上字第5214號判決意旨參照）。
　　⒉被告及辯護人辯稱被告是經警方聯絡後自行前往警局，並
      在警方不知情之情況下，主動於警詢中自白製造手槍之細
      節、繳交其持有之手槍及子彈，協助警方偵辦本案，應已
      符合槍砲彈藥刀械管制條例第18條第1項之自首減刑案件
      云云。但查，本件被告於109年8月6日持扣案之非制式手
      槍槍擊告訴人柯家文後，柯家文之配偶張云蓁隨即於同日
      8時23分向臺南市政府警察局永康分局復興派出所（下稱
      復興派出所）報案，指稱「柯家文與被告因細故發生爭執
      ，被告持槍朝柯家文開槍，致其腹部受傷後離開現場」等
      情，並於同日與其繼子柯俍宇至警局製作筆錄，指稱告訴
      人遭被告持槍射擊等情，業據證人柯俍宇、柯芸蓁於警詢
      中供證在卷（警卷第9、15頁），並有復興派出所受理各
      類案件紀錄表、受理刑事案件報案三聯單在卷可稽（警卷
      第87-89頁）。另員警因知悉被告涉案，乃以電話聯繫被
      告，被告始於同日9時20分攜帶系爭槍、彈至臺南市○○區○
      ○七路與○○六街口投案，經警當場逮捕，又有被告109年8
      月6日警詢筆錄可按（警卷第4-5頁）；且員警於被告持槍
      到案前，已因被害人報案到場了解，知悉被告持有本案槍
      枝及持槍傷人之事，又據本院向臺南市政府警察局永康分
      局（下稱永康分局）查詢明確，有本院公務電話查詢紀錄
      表在卷可參（本院卷第91-93頁）。足認本件於被告到案
      前，有偵查權限之永康分局員警已因上開報案資料、到場
      勘查及證人柯俍宇、張芸蓁之供述而知悉被告非法持有本
      案非制式手槍之犯行。縱員警於被告到案前不知被告非法
      製造非制式手槍之犯行，是因被告到案後，經其於警詢中
      主動供出（本院卷第91-93頁之公務電話查詢紀錄表），
      但揆之上開說明，被告非法持有非制式手槍之低度行為，
      既為製造之高度行為所吸收，二者具有吸收犯之實質一罪
      關係，部分犯行既先為員警發覺，即難認其主動供出非法
      製造之高度行為事實，仍有自首減刑規定之適用（最高法
      院大法庭108年度台上大字第3563號裁定意旨，亦認吸收
      犯之實質上一罪，既非裁判上一罪，倘部分犯罪事實已先
      被發覺，即難認其主動供出其他部分事實仍有自首減輕其
      刑規定之適用）。是被告所犯非法製造可發射子彈具殺傷
      力槍枝罪，尚無依槍砲彈藥刀械管制條例第18條第1項減
      輕其刑，被告及辯護人上開所辯，均無可採。
五、撤銷改判部分（即非法製造可發射子彈具殺傷力槍枝罪及持
    有子彈罪刑部分）
　㈠原審以被告此部分犯行罪證明確，因予論罪科刑，固非無見
    。但查１被告所犯上開2犯行，具有部分合致，係以一行為觸
    犯上開2罪名，應依刑法第55條前段規定，從一重論以非法
    製造可發射子彈具有殺傷力之槍枝罪處斷，已如上述。原審
    認應分論併罰，顯有不當。２被告所犯製造可發射子彈具有
    殺傷力之槍枝罪，其法定本刑為「無期徒刑或5年以上有期
    徒刑﹍」，其中法定刑「無期徒刑」依法不得加重，原審適
    用累犯規定加重被告之刑時，亦連同法定本刑「無期徒刑」
    予以加重，顯有不當。被告上訴以其製造非制式手槍部分符
    合槍砲彈藥刀械管制條例第18條第1項減輕規定，且被告無
    累犯加重其刑之必要性等情，指摘原判決此部分不當，依上
    所述，雖無理由，但原判決此部分既有上開可議之處，即屬
    無可維持，應由本院將原判決此部分予以撤銷改判。另原判
    決就不得易科罰金部分所定之執行刑亦失所附麗，應一併撤
    銷。
  ㈡爰以行為人之責任為基礎，審酌被告除上開構成累犯之前科
    紀錄外，另因重利案件經判處拘役35日（已執行完畢），有
    臺灣高等法院被告前案紀錄表可按；而槍枝、子彈係高度危
    險性之管制物品，使用時動輒造成死傷，且未經許可持有上
    開物品，對社會之秩序及安寧將造成不安，潛在之危害不低
    ，立法者遂對與槍砲有關之各類型犯罪加以規範，以示肅清
    槍彈、維護社會治安，被告卻無視公權力而擅自製造槍枝並
    持有該槍、彈，對大眾造成潛在安全上威脅，有害於社會治
    安，所為實無足取；且考量被告於109年8月6日警、偵訊及
    原審羈押訊問時，雖坦承犯行，但於其餘警、偵訊及原審審
    理中則否認製造非制式手槍，嗣於本院審理中再坦認非法製
    造槍枝犯行，其犯後態度反覆；且其自106年起持有本案子
    彈及製造非制式手槍，直至109年8月6日始經查獲，持有槍
    、彈之時間甚長，其犯罪之動機、目的、手段、所生之危害
    ；兼衡被告自陳學歷為國小畢業之智識程度，已婚、育有1
    女現年約5歲（由被告與配偶共同扶養）、與母親、配偶、
    女兒、哥哥等人同住，現職為幫母親顧檳榔攤，月收入約2
    、3萬元之家庭生活、經濟狀況等一切情狀，量處如主文第2
    項所示之刑，並諭知罰金易服勞役之折算標準。
六、上訴駁回之理由（即傷害及沒收部分）：
  ㈠原審以被告此部分罪證明確，因予適用刑法第277條第1項、第38條第1項等規定；審酌被告因與告訴人間口角糾紛，即持槍、彈傷害告訴人，致告訴人受有事實欄所載之傷害，傷勢甚為嚴重，侵害告訴人生命、身體安全；參酌被告前有重利之前案紀錄（構成累犯之前案紀錄不再重複審酌）；兼衡被告自承之上開智識程度、家庭生活及經濟狀況等一切情狀，就此部分量處有期徒刑2年10月；復敘明扣案之非制式手槍1支，經鑑定結果具有殺傷力，屬違禁物，應依刑法第38條第1項規定宣告沒收。用以傷害告訴人之子彈1顆，業經擊發，剩餘之彈殼、彈頭喪失子彈之外型、結構、性能及效用，不再具有殺傷力，非違禁物。扣案經送驗試射之子彈2顆，業於鑑定時試射而喪失子彈之作用與性質，亦非違禁物，均不予宣告沒收。
  ㈡經核認事用法，並無不合，所為刑之宣告係以行為人之責任
    為基礎，經審酌刑法第57條各款所列事項與其他一切情狀後
    而為，且宣告之刑並未逾法定刑範圍，或有何過輕或過重，
    或違反比例、公平及罪刑相當原則之情形。另本院審酌被告
    除成立累犯之前科紀錄外，另有因重利案件經科刑執行之紀
    錄，其素行不佳，及其智識程度、家庭生活及經濟狀況等情
    ，認原審所為刑之宣告亦稱允當，就沒收之諭知亦屬妥適。
    被告上訴以原判決此部分量刑過重，指摘原判決不當，並無
    理由，應予駁回。
七、定執行刑部分：
　　被告所犯上開2罪因符合數罪併罰定執行刑之規定，茲審酌
    被告所犯2罪之罪質不同，犯罪時間及侵害之法益，其犯後
    之態度，所犯2罪反應出被告人格特性及犯罪傾向，刑罰對
    被告所造成之痛苦程度係隨刑度增加而生加乘效果，隨著罪
    數增加而遞減其刑罰，及整體犯罪非難評價，所定執行刑之
    刑期應如何始足使其在監接受教化，並已足為一般人之警惕
    ，而於社會安全之防衛無礙等情之後，就所犯2罪所處之有
    期徒刑，定其應執行刑如主文第4項所示。
據上論結，應依刑事訴訟法第368條、第369條第1項前段、第364
條、第299條第1項前段（僅引用程序法條），判決如主文。
本案經檢察官白覲毓提起公訴，檢察官柯怡伶到庭執行職務。
中　　華　　民　　國　　110 　年　　7 　　月　　28　　日
                  刑事第一庭    審判長法  官  楊清安
                                      法  官  蕭于哲
                                      法  官  陳珍如
以上正本證明與原本無異。
如不服本判決應於收受送達後20日內向本院提出上訴書狀，其未
敘述上訴理由者，並得於提起上訴後20日內向本院補提理由書（
均須按他造當事人之人數附繕本）「切勿逕送上級法院」。
　　　　　　　　　　　　　　　　　　　書記官  盧建元
中　　華　　民　　國　　110 　年　　7 　　月　　28　　日
附錄本判決論罪科刑法條：
修正前槍砲彈藥刀械管制條例第8條第1項：
未經許可，製造、販賣或運輸鋼筆槍、瓦斯槍、麻醉槍、獵槍、
空氣槍或第4條第1項第1款所定其他可發射金屬或子彈具有殺傷
力之各式槍砲者，處無期徒刑或5年以上有期徒刑，併科新臺幣1
000萬元以下罰金。

槍砲彈藥刀械管制條例第12條第4項：
未經許可，持有、寄藏或意圖販賣而陳列子彈者，處5年以下有
期徒刑，併科新臺幣300萬元以下罰金。

中華民國刑法第277條第1項：
傷害人之身體或健康者，處5年以下有期徒刑、拘役或50萬元以
下罰金。